臺灣高等法院刑事判決
109年度上訴字第2439號
上  訴  人  
即  被  告  陳慧玲



選任辯護人  白德孚律師（扶助律師）
上列上訴人即被告因毒品危害防制條例等案件，不服臺灣桃園地
方法院109年度訴字第289號，中華民國109年4月30日第一審判決
（起訴案號：臺灣桃園地方檢察署108年度偵字第32098、32817
號、108年度毒偵字第6684、6806號、109年度毒偵字第665號）
，提起上訴，本院判決如下：
    主  文
上訴駁回。
    事實及理由
一、本案經本院審理結果，認第一審以上訴人即被告甲○○係犯毒
    品危害防制條例第4 條第2 項之販賣第二級毒品罪（共6罪
    ），分別量處均有期徒刑3年7月，並與被告已撤回上訴部分
    即轉讓第二級毒品罪（共4罪）所處均有期徒刑8月、施用第
    二級毒品罪所處有期徒刑7月，定應執行刑為有期徒刑7年6
    月。並說明：扣案之甲基安非他命9包（含外包裝袋，驗餘
    純質淨重15.7967公克）為被告販賣所餘毒品，應予沒收銷
    燬；扣案之行動電話1支（無SIM卡）、電子磅秤2個、削尖
    吸管1支、分裝袋2包等物，為被告所有供販賣第二級毒品犯
    行所用之物，應依毒品危害防制條例第19條第1項之規定宣
    告沒收；未扣案之各次販賣毒品所得各新臺幣（下同）500
    元（合計為3,000元），雖未據扣案，仍應依刑法第38條之1
     第1 項、第3 項規定宣告沒收，並諭知於全部或一部不能
    沒收或不宜執行沒收時，追徵其價額。經核原判決上開認事
    用法，均無不當，量刑及沒收之諭知亦屬妥適，應予維持，
    並引用第一審判決書記載之事實、證據及理由（如附件所示
    ）。
二、被告上訴意旨固以：伊雖有毒品前科，然於本案前長達10年
    時間照顧生病的母親，遠離毒品，惡性甚低，且本案犯罪情
    節輕微，販賣對象僅2人，危害不同於中、大盤販賣者，應
    依刑法第59條之規定減輕其刑云云，指摘原判決不當。惟：
　㈠按刑法第59條規定之酌量減輕其刑，必須犯罪另有特殊之原
    因與環境，在客觀上足以引起一般同情，認為即使予以宣告
    法定最低度刑，猶嫌過重者，始有其適用，以免法定刑形同
    虛設，破壞罪刑法定原則。本案被告為賺取利差，而將第二
    級毒品販賣予余永麟、李錦桂，並完成交易，余永麟各次交
    易日期相差僅3、4日，李錦桂2次交易日期亦僅差距7日，不
    僅使毒品流出市面，且使購毒者身陷毒癮；況毒品對他人身
    心健康傷害甚鉅，販毒者為圖己利而為此等犯行，危害重大
    ，客觀上實未見被告有何犯罪之特殊原因與環境。且原審已
    就被告販賣毒品之次數、數量、價金，對象僅2人等犯罪情
    節，與被告之犯罪後態度、素行、智識程度、生活狀況等因
    素，於適用毒品危害防制條例第17條第2項減輕後之法定刑
    範圍內為適當之量刑，並無情輕法重，即使科以法定最低刑
    度仍嫌過重，而在客觀上足以引起一般同情，堪予憫恕之情
    形。被告主張應適用刑法第59條規定酌減其刑云云，自非可
    採。
　㈡被告雖主張原審量刑過重云云，然按刑罰之量定，為法院之
    職權，倘法院已審酌刑法第57條各款所列情狀，而所量定之
    刑並未逾越法定刑範圍，亦無顯然失當情形，自不得任意指
    為違法。查被告所犯各罪，為毒品危害防制條例第4條第2項
    ，最輕法定本刑為無期徒刑及7年以上有期徒刑，原審已依
    同條例第17條第2項之規定減輕其刑，審酌被告上開犯罪情
    節，與坦承犯行之犯後態度，及素行、智識程度、生活狀況
    等情狀，就被告所犯販賣第二級毒品（共6罪）均予量處有
    期徒刑3年7月，已屬接近法定刑下限之低度宣告刑，核其刑
    罰裁量權之行使，既未逾越法定刑範圍，亦無顯然失當情形
    。至被告所述其為照顧生病的母親而長達10年未有犯罪紀錄
    云云，然依卷附本院被告前案紀錄表所載（本院卷第77至78
    頁），被告於98年間因施用毒品案件經檢察官起訴後，經臺
    灣雲林地方法院發布通緝，迄至本案為警查獲始行到案。佐
    以被告於108年10月間為本案多次販賣毒品犯行，顯見其並
    未真正脫離毒品，更犯本案罪質較重之販賣毒品罪，實難以
    被告於上開通緝期間未有犯罪紀錄，即認原審于量刑時審酌
    被告素行因子部分有何不當之處。
三、綜上，被告上訴意旨執前詞指摘原判決不當，乃非有據。被
    告之上訴，為無理由，應予駁回。
據上論斷，應依刑事訴訟法第368條、第373條，判決如主文。
本案經檢察官林秉賢提起公訴，被告上訴，經檢察官吳慧蘭到庭
執行職務。
中　　華　　民　　國　　109 　年　　10　　月　　13　　日
                  刑事第二十二庭審判長法　官  洪于智
                                      法　官  陳銘壎
                                      法　官  汪怡君
以上正本證明與原本無異。
如不服本判決，應於收受送達後20日內向本院提出上訴書狀，其
未敘述上訴之理由者並得於提起上訴後20日內向本院補提理由書
（均須按他造當事人之人數附繕本）「切勿逕送上級法院」。
                                      書記官  賴怡孜
中　　華　　民　　國　　109 　年　　10　　月　　16　　日
附論罪科刑依據之法條：
毒品危害防制條例第4 條
製造、運輸、販賣第一級毒品者，處死刑或無期徒刑；處無期徒
刑者，得併科新臺幣2 千萬元以下罰金。
製造、運輸、販賣第二級毒品者，處無期徒刑或7 年以上有期徒
刑，得併科新臺幣1 千萬元以下罰金。
製造、運輸、販賣第三級毒品者，處7 年以上有期徒刑，得併科
新臺幣7 百萬元以下罰金。
製造、運輸、販賣第四級毒品者，處5 年以上12年以下有期徒刑
，得併科新臺幣3 百萬元以下罰金。
製造、運輸、販賣專供製造或施用毒品之器具者，處1 年以上7
年以下有期徒刑，得併科新臺幣1 百萬元以下罰金。
前五項之未遂犯罰之。
【附件】
臺灣桃園地方法院刑事判決
                                      109年度訴字第289號
公  訴  人  臺灣桃園地方檢察署檢察官
被　　　告　甲○○　女　43歲（民國00年0月00日生）
                    身分證統一編號：Z000000000號
                    住雲林縣○○鄉○○路00號
                  （現於○○○○○○○○○另案執行中）
指定辯護人　公設辯護人陳瑞明
            公設辯護人彭詩雯
上列被告因毒品危害防制條例等案件，經檢察官提起公訴（108
年度偵字第32098 號、108 年度毒偵字第6684號、108 年度毒偵
字第6806號、108 年度偵字第32817 號），本院判決如下：
    主      文
甲○○犯如附表一、二「罪名及宣告刑」欄所示之罪，處如附表
一、二「罪名及宣告刑」欄所示之刑；又犯施用第二級毒品罪，
處有期徒刑柒月；應執行有期徒刑柒年陸月。
扣案之第二級毒品甲基安非他命玖包含袋（驗餘純質淨重共壹拾
伍點柒玖陸柒公克）及扣案第二級毒品甲基安非他命殘渣袋壹包
均沒收銷燬；扣案雙序號000000000000000 、000000000000000
之「三星」粉色手機（無SIM 卡）壹支、電子磅秤貳個、削尖吸
管壹個、分裝袋貳包、安非他命吸食器壹組均沒收；未扣案之犯
罪所得新臺幣叁仟元沒收，於全部或一部不能沒收或不宜執行沒
收時，追徵其價額。
    事      實
一、甲○○明知甲基安非他命為毒品危害防制條例第2 條第2 項第
    2 款所規定之第二級毒品，不得非法販賣、竟意圖營利，基
    於販賣第二級毒品之犯意，或由購毒者自行前來，或由甲○○
    持其所有序號000000000000000 及000000000000000 之「三
    星」粉色手機（無SIM 卡）乙支所安裝之LINE通訊軟體做為
    聯絡工具，在如附表一所示之時間、地點，以如附表一各編
    號之交易方式、價格及數量，販賣第二級毒品甲基安非他命
    予如附表一各編號所示之毒品給如附表一各編號所示之購毒
    者余永麟及李錦桂，前後販賣第二級毒品甲基安非他命共達
    6 次。甲○○另明知甲基安非他命為第二級毒品，亦為藥事法
    所規範之禁藥，依法不得轉讓，竟基於轉讓第二級毒品甲基
    安非他命即禁藥之犯意，並可預見蔡佳良於如附表二編號1 
    所示時地有拿取其所有之第二級毒品即禁藥甲基安非他命之
    可能，亦不違背其本意，任由蔡佳良拿取其所有而放置於該
    地點桌上重量不詳之甲基安非他命，而轉讓重量不詳之禁藥
    即第二級毒品甲基安非他命予蔡佳良施用之。又基於轉讓第
    二級毒品即禁藥甲基安非他命之犯意，由李錦桂自行前來其
    上址居所，或持上開手機所安裝之LINE通訊軟體與李錦桂聯
    繫提供甲基安非他命之時地等相關事宜，於如附表二編號2 
    至4 所示之時間、轉讓地點、轉讓方式及數量，無償轉讓禁
    藥即第二級毒品甲基安非他命予李錦桂施用之，前後轉讓禁
    藥甲基安非他命共達4 次。
二、甲○○前於89年間因施用毒品案件，依臺灣板橋地方法院（現
    更名為臺灣新北地方法院）89年度毒聲字第1886號裁定送觀
    察、勒戒，認無繼續施用毒品傾向，於89年4 月1 日釋放出
    所，經臺灣板橋地方法院檢察署（現更名為臺灣新北地方檢
    察署）檢察官以89年度毒偵字第1549號為不起訴之處分確定
    ；復於95年間因施用毒品案件，經本院95年度毒聲字第1488
    號裁定送觀察、勒戒，認無繼續施用毒品傾向，於97年9 月
    1 日釋放出所，經臺灣桃園地方檢察署檢察官以97年度毒偵
    緝字第254 號為不起訴之處分確定；又於前述觀察、勒戒執
    行完畢釋放後5 年內之98年間，因施用毒品案件，經臺灣雲
    林地方檢察署檢察官於98年12月9 日以98年度毒偵字第516 
    號起訴，由臺灣雲林地方法院以98年度訴字第438 號繫屬受
    理（嗣甲○○遭發布通緝，緝獲後於109 年2 月25日經臺灣雲
    林地方法院以108 年度訴緝字第40號判處有期徒刑7月、3 
    月）。詎猶未戒除毒癮，基於施用第二級毒品之犯意，於10
    8 年11月19日上午某時許，在桃園市○○區○○路000 巷00○0 
    號1 樓之居所，以將甲基安非他命置入玻璃球燒烤吸食煙霧
    之方式，施用第二級毒品甲基安非他命1 次。
三、嗣甲○○於108 年11月19日下午2 時許，在桃園市○○區○○路00
    0 巷00○0 號1 樓之居所為警查獲，並當場扣得其所有之第
    二級毒品甲基安非他命9 包（驗餘純質淨重共15點7967公克
    ）、甲基安非他命殘渣袋1 包、安非他命吸食器1 組、電子
    磅秤2 個、削尖吸管1 個、分裝袋2 包、雙序號0000000000
    00000 、000000000000000 之「三星」粉色手機（無SIM 卡
    ）1 支。
四、案經臺灣桃園地方檢察署檢察官指揮桃園市政府警察局桃園
    分局報告臺灣桃園地方檢察署檢察官偵查後起訴。
    理      由
壹、程序部分：
  ㈠按被告之自白，非出於強暴、脅迫、利誘、詐欺、疲勞訊問
    、違法羈押或其他不正之方法，且與事實相符者，得為證據
    ；被告陳述其自白係出於不正之方法者，應先於其他事證而
    為調查，該自白如係經檢察官提出者，法院應命檢察官就自
    白之出於自由意志，指出證明之方法，刑事訴訟法第156 條
    第1 項、第3 項定有明文。準此，被告甲○○及其辯護人對檢
    察官所提被告於偵查中之供述，其證據能力並無意見，復本
    院亦查無有何顯然不正之方法取得情事，而悖於其自由意志
    ，是被告前開供述得為證據，合先敘明。
  ㈡次按被告以外之人（包括證人、鑑定人、告訴人、被害人及
    共同被告等）於審判外之陳述雖不符刑事訴訟法第159 條之
    1 至之4 等4 條之規定，而經當事人於審判程序同意作為證
    據，法院審酌該言詞陳述或書面陳述作成時之情況，認為適
    當者，亦得為證據；當事人、代理人或辯護人於法院調查證
    據時，知有刑事訴訟法第159 條第1 項不得為證據之情形，
    而未於言詞辯論終結前聲明異議者，視為有前項之同意，同
    法第159 條之5 定有明文。立法意旨在於傳聞證據未經當事
    人之反對詰問予以核實，原則上先予排除。惟若當事人已放
    棄反對詰問權，於審判程序中表明同意該等傳聞證據可作為
    證據；或於言詞辯論終結前未聲明異議，基於尊重當事人對
    傳聞證據之處分權，及證據資料愈豐富，愈有助於真實發見
    之理念，且強化言詞辯論主義，使訴訟程序得以順暢進行，
    上開傳聞證據亦均具有證據能力。查本件下列所引用之被告
    以外之人於審判外之陳述，因檢察官、被告及其辯護人均表
    示不爭執其證據能力，復本院認其作成之情形並無不當情形
    ，經審酌後認為適當，故前開審判外之陳述得為證據，併此
    敘明。
  ㈢另本院以下所引用之非供述證據，均與本件事實具有自然關
    聯性，且核屬書證、物證性質，又查無事證足認有違背法定
    程序或經偽造、變造所取得等證據排除之情事，復經本院依
    刑事訴訟法第164 條、第165 條踐行物證、書證之調查程序
    ，況檢察官、被告及其辯護人對此部分之證據能力亦均不爭
    執，是堪認均有證據能力。
貳、實體部分：
一、認定事實所憑之證據及理由：
  ㈠上開販賣第二級毒品甲基安非他命及轉讓禁藥甲基安非他命
    之事實，業據被告於檢察官偵查及本院審理中均坦承不諱，
    並有如附表一、二各編號「證據資料」欄所示之證人證述、
    被告位於桃園市○○區○○路000 巷00○0 號1 樓居所監視器截
    圖、購毒者余永麟於108 年10月30日向被告購買甲基安非他
    命後遭警查獲之桃園市政府警察局桃園分局108 年10月30日
    搜索扣押筆錄、扣押物品目錄表、刑事案件扣押證物照片；
    購毒者李錦桂於108 年11月6 日向被告購買甲基安非他命後
    遭警查獲之桃園市政府警察局桃園分局108 年11月6 日搜索
    扣押筆錄、扣押物品目錄表、查獲照片等件在卷可稽，且有
    如事實欄所載扣案之第二級毒品甲基安非他命9 包（驗餘純
    質淨重共15點7967公克）、甲基安非他命殘渣袋1 包，及被
    告所有犯罪工具供販毒連繫所用之雙序號000000000000000 
    、000000000000000 之「三星」粉色手機（無SIM 卡）1 支
    、電子磅秤2 個、削尖吸管1 個、分裝袋2 包、安非他命吸
    食器1 組可資佐證。而扣案被告自述販賣所餘之第二級毒品
    甲基安非他命9 包經送請交通部民用航空局航空醫務中心以
    氣相層析質譜儀（GC/MS ）法鑑定結果㈠編號1-4 、6：淡黃
    色粉末5 袋。實稱毛重1 點9680公克，淨重0 點2940公克，
    取樣0 點0205公克，餘重0 點2735公克，驗出Methamphetam
    ine （下稱甲基安非他命）成分，純度為96點5%，純質淨重
    0 點2837公克。㈡編號5 ：白色粉末1 袋。實稱毛重0 點458
    0公克，淨重0 點0280公克，取樣0 點0029公克，餘重0 點0
    251公克，驗出甲基安非他命成分，純度為87點4%，純質淨
    重0 點0245公克。㈢編號7 ：白色透明細結晶1 袋。實稱毛
    重1 點3180公克，淨重0 點5430公克，取樣0點0111公克，
    餘重0 點5319公克，驗出甲基安非他命成分，純度為86點0%
    ，純質淨重0 點4670公克。㈣編號8 ：白色透明結晶塊1 袋
    。實稱毛重2 點6580公克，淨重2 點3690公克，取樣0 點02
    64公克，餘重2 點3426公克，驗出甲基安非他命成分，純度
    為95點7%，純質淨重2 點2671公克。㈤編號9：白色結晶1 袋
    。實稱毛重16點2700公克，淨重15點0940公克，取樣0 點02
    87公克，餘重15點0653公克，驗出甲基安非他命成分，純度
    為84點5%，純質淨重12點7544公克；總計驗餘純質淨重共15
    點7967公克，此有該中心108 年12月13日航藥鑑字第000000
    0 號、0000000Q號鑑定書各1 份在卷可稽（見108 年度偵字
    第32817 號卷P301-303）。又被告施用第二級毒品之事實，
    亦據其坦承不諱，且其獲案時被採尿液經送台灣檢驗科技股
    份有限公司檢驗結果，亦呈甲基安非他命之陽性反應，此有
    被採尿人尿液暨毒品真實姓名與編號對照表（甲○○代號D- 0
    000000）及該公司濫用藥物檢驗報告各乙件在卷足憑（見10
    8 年偵字第32098 號卷一P107、108 年毒偵字第6806號卷P1
    01），是以上均足信被告前開具任意性之自白與事實相符，
    堪予認定。
  ㈡按我國法令對販賣毒品者臨以嚴刑，惟毒品仍無法禁絕，其
    原因實乃販賣毒品存有巨額之利潤可圖，故販賣毒品者，如
    非為巨額利潤，必不冒此重刑之險，是以有償交易毒品者，
    除非另有反證證明其出於非圖利之意思而為，概皆可認其係
    出於營利之意而為（最高法院93年度台上字第1651號、87年
    度台上字第3164號判決意旨參照）。再者，毒品並無公定之
    價格，不論任何包裝，均可任意分裝增減分量，而每次買賣
    之價量，亦可能隨時依雙方間之關係深淺、資力、需求量及
    對行情之認知、來源是否充裕、查緝是否嚴緊，購買者被查
    獲時供述購買對象之可能性風險之評估等而異其標準，非可
    一概而論。惟販賣者從價差或量差中牟利方式雖異，但其意
    圖營利之非法販賣行為則同一。又被告自承就本案附表各次
    犯行係販賣毒品賺取購毒者所添加之價差（見本院卷P191）
    ，顯見被告就販賣第二級毒品犯行部分，自有從中獲得價差
    之利益，而有營利之意圖，至為灼然。
  ㈢綜上所述，本案事證明確，被告犯行洵堪認定，應予依法論
    科。
二、論罪科刑：
  ㈠販賣第二級毒品部分：
    按甲基安非他命為毒品危害防制條例第2 條第2 項第2 款所
    規範之第二級毒品，核被告如附表一各編號所為，均係違反
    毒品危害防制條例第4 條第2 項之販賣第二級毒品罪。被告
    販賣第二級毒品甲基安非他命前後持有第二級毒品甲基安非
    他命之低度行為，為其販賣之高度行為所吸收，均不另論罪
    。
  ㈡轉讓禁藥部分：
    按甲基安非他命係毒品危害防制條例第2 條第2 項第2 款所
    規定之第二級毒品，而另甲基安非他命業經行政院衛生署（
    現改制為行政院衛生福利部）75年7 月11日衛署藥字第5976
    27號公告禁止使用，屬藥事法規定之禁藥，亦同時屬毒品危
    害防制條例第2 條第2 項第2 款所定之第二級毒品，依法不
    得轉讓。次按明知為禁藥而轉讓者，藥事法第83條第1 項定
    有處罰明文。故行為人明知為禁藥即甲基安非他命而轉讓予
    他人者，其轉讓行為同時該當於毒品危害防制條例第8 條第
    2 項之轉讓第二級毒品罪及藥事法第83條第1 項之轉讓禁藥
    罪，屬法條競合，應依重法優於輕法、後法優於前法等法理
    ，擇一處斷。而藥事法第83條第1 項轉讓禁藥罪之法定本刑
    （7 年以下有期徒刑，得併科新臺幣5,000 萬元以下罰金）
    ，較毒品危害防制條例第8 條第2 項轉讓第二級毒品罪之法
    定本刑（6 月以上5 年以下有期徒刑，得併科新臺幣70萬元
    以下罰金）為重，是轉讓甲基安非他命之第二級毒品，除轉
    讓達一定數量（依「轉讓毒品加重其刑之數量標準」規定，
    轉讓第二級毒品達淨重10公克以上）；或成年人對未成年人
    為轉讓行為；或對孕婦為轉讓行為，依毒品危害防制條例第
    8 條第6 項、第9 條各有加重其刑至2 分之1 之特別規定，
    而應依該加重規定處罰者外，均應依藥事法第83條第1 項之
    規定處罰。查被告本件如附表二各編號所示轉讓與證人蔡佳
    良1 次、李錦桂3 次施用之甲基安非他命，均無確切證據可
    證有何已逾越毒品危害防制條例第8 條第6 項頒訂之「轉讓
    毒品加重其刑之數量標準」第2 條第1 項第2 款規定淨重10
    公克數量之情事。是核被告如附表二各編號所為，均係犯違
    反藥事法第83條第1 項之轉讓禁藥罪。又其轉讓前持有禁藥
    甲基安非他命與轉讓行為同為實質上一罪之階段行為，是高
    度之轉讓行為既已依藥事法加以處罰，依法律適用完整性之
    法理，其低度之持有甲基安非他命行為，自不能再行割裂適
    用毒品危害防制條例加以處罰（最高法院82年度台上字第
    4076號、第6613號判決意旨參照），而藥事法對於持有禁藥
    之行為未設有處罰規定，故就被告各次轉讓禁藥犯行前持有
    甲基安非他命之低度行為，不另予處罰，亦無與轉讓行為成
    立吸收關係之可言，附此敘明。
  ㈢施用第二級毒品部分：
    按甲基安非他命為毒品危害防制條例第2 條第2 項第2 款所
    規範之第二級毒品，被告甲○○予以施用，核其此部分所為
    係犯同條例第10條第2 項之施用第二級毒品罪。其施用毒品
    前持有毒品之低度行為，為施用之高度行為所吸收，不另論
    罪。
  ㈣被告就其前開所犯販賣第二級毒品6 次、轉讓禁藥4 次及施
    用第二級毒品乙次等各項犯行，犯意各別，行為互殊，應予
    分論併罰。
  ㈤被告於本案查獲後，就附表一各編號所示販賣第二級毒品各
    次犯行，於檢察官偵查、本院審理中均自白犯罪，從而，被
    告就本件販賣第二級毒品部分之犯行部分均應依毒品危害防
    制條例第17條第2 項規定減輕其刑。
  ㈥至被告之指定辯護人雖於辯護書內請求就本件販賣毒品及轉
    讓禁藥部分均依刑法第59條之規定酌減其刑（見本院卷P202
    ）云云，惟查被告明知甲基安非他命危害人體至深，竟分別
    為販賣毒品及轉讓禁藥犯行，依其犯罪情節，實不宜輕縱，
    且本件藥事法所規定轉讓刑責非重，而被告販賣第二級毒品
    部分已經本院依毒品危害防制條例第17條第2 項減輕其刑，
    就本案而言均實難可謂有何經減輕後法定最低度刑期猶嫌過
    重，而在客觀情狀可憫恕之情形，自均無刑法第59條之適用
    餘地，允宜敘明。
  ㈦爰以行為人責任為基礎，審酌被告甲○○在前已有施用成癮性
    毒品及竊盜等之犯行前科紀錄，有臺灣桃園地方檢察署刑案
    資料查註紀錄表及臺灣高等法院被告前案紀錄表各乙件在卷
    可按，於本件雖非累犯，素行顯然不佳。詎其猶不知悛悔，
    除自己施用外，尚分別多次販賣並轉讓第二級毒品及禁藥甲
    基安非他命予他人施用，不僅戕害自身及他人身體健康，更
    助長毒品氾濫，足令購毒者沉迷於毒癮而無法自拔，重者甚
    因購毒者缺錢買毒而引發各式犯罪，換言之，被告之販毒、
    轉讓行為不僅助長施用毒品之惡習，且危害國民身心健康及
    社會風氣，另對於治安亦有負面影響，所為誠屬不該。又其
    業因施用毒品，經觀察勒戒執行完畢釋放後，且於5 年內犯
    有施用第二級毒品罪經檢察官起訴後，猶更犯本件施用犯行
    ，可見其仍未能悔過自新，意志力、自制力顯極薄弱；惟念
    被告犯後坦承犯行，態度尚佳，已知自省；並考量被告販賣
    、轉讓之次數、數量、金額，與其本件交易及讓與之對象僅
    有余永麟、李錦桂、蔡佳良3 人；暨兼衡被告之犯罪動機、
    生活狀況、智識程度等一切情狀，分別量處如主文所示之刑
    ，並定其應執行之刑，以資懲儆。
三、沒收部分：
  ㈠扣案之第二級毒品甲基安非他命9 包（驗餘純質淨重共15點7
    967公克），依被告自述均屬販賣所餘，為本案查獲被告所
    販賣之第二級毒品；又扣案第二級毒品甲基安非他命殘渣袋
    壹包，依被告自述係屬施用後所餘；是不問屬於犯罪行為人
    與否，均應依毒品危害防制條例第18條第1 項前段規定，沒
    收銷燬之。至包裝上開第二級毒品之包裝袋9 只，及甲基安
    非他命殘渣之外袋1 只，因均與毒品於物理外觀上附合而難
    予析離，且如強予析離至完全無殘渣留存，將耗費相當之時
    間、人力與經費，於經濟上顯無實益，是依社會一般通念，
    堪認該包裝袋已與查獲之毒品結合成為一體而無從強加析離
    ，是上開販賣所餘及施用後殘渣之甲基安非他命既均屬毒品
    危害防制條例第18條第1 項前段所規定之毒品，其各自之外
    包裝袋（共計10只）自亦應併予沒收銷燬之。又鑑驗耗損之
    毒品因已滅失，自無庸宣告沒收銷燬，附此敘明。
  ㈡另扣案之雙序號000000000000000 、000000000000000 之「
    三星」粉色手機（無SIM 卡）乙支、電子磅秤2 個、削尖吸
    管1 個、分裝袋2 包，均為被告所有供其分別犯本件販賣第
    二級毒品犯行所用之物，除據其自述在卷外（見本院卷P188
    ），復有證人余永麟、李錦桂各自以手機之LINE通訊軟體與
    被告上開手機聯絡之畫面翻拍照片在卷可稽，是以上物品均
    應依毒品危害防制第19條第1 項之規定宣告沒收。另扣案之
    安非他命吸食器乙組，亦屬被告所有，供其犯施用第二級毒
    品罪所用之工具，應依刑法第38條第2 項規定宣告沒收。
  ㈢被告因本案各次販賣毒品犯行之犯罪所得共新臺幣（下同）3
    ,000 元，雖未扣案，仍應依刑法第38條之1 第1 項前段規
    定沒收，於全部或一部不能沒收或不宜執行沒收時，依同條
    第3 項規定追徵其價額。
  ㈣上開宣告之多數沒收，應依刑法第40條之2 第1 項之規定，
    併執行之。
  ㈤另扣案之租賃契約1 本及現金13,000元，被告否認此筆款項
    係販賣毒品所得，又查無證據可證該租賃契約及1,3000元與
    本件有何關聯，起訴書記載請依法沒收扣案之租賃契約1 本
    ，尚屬無據，爰均不諭知沒收，附此說明。
據上論斷，應依刑事訴訟法第299 條第1 項前段，毒品危害防制
條例第4 條第2 項、第10條第2 項、第17條第2 項、第18條第1
項、第19條第1 項，藥事法第83條第1 項，刑法第11條、第51條
第5 款、第38條第2 項、第38條之1 第1 項、第3 項之規定，判
決如主文。
本案經檢察官林秉賢提起公訴，檢察官楊朝森到庭執行職務。
中　　華　　民　　國　 109　　年　　4 　　月　　30　　日
                  刑事第十四庭  審判長  江德民
                                法  官  曾名阜
                                法  官  吳天明
以上正本證明與原本無異。
如不服本判決應於收受判決後20日內向本院提出上訴書狀，並應
敘述具體理由。其未敘述上訴理由者，應於上訴期間屆滿後20日
內向本院補提理由書（均須按他造當事人之人數附繕本）「切勿
逕送上級法院」。
                                書記官  吳怡靜
中　　華　　民　　國　 109　　年　　4 　　月　　30　　日
附論罪科刑依據之法條：
毒品危害防制條例第4 條
製造、運輸、販賣第一級毒品者，處死刑或無期徒刑；處無期徒
刑者，得併科新臺幣2 千萬元以下罰金。
製造、運輸、販賣第二級毒品者，處無期徒刑或7 年以上有期徒
刑，得併科新臺幣1 千萬元以下罰金。
製造、運輸、販賣第三級毒品者，處7 年以上有期徒刑，得併科
新臺幣7 百萬元以下罰金。
製造、運輸、販賣第四級毒品者，處5 年以上12年以下有期徒刑
，得併科新臺幣3 百萬元以下罰金。
製造、運輸、販賣專供製造或施用毒品之器具者，處1 年以上7
年以下有期徒刑，得併科新臺幣1 百萬元以下罰金。
前五項之未遂犯罰之。
藥事法第83條
明知為偽藥或禁藥，而販賣、供應、調劑、運送、寄藏、牙保、
轉讓或意圖販賣而陳列者，處7 年以下有期徒刑，得併科新臺幣
5 千萬元以下罰金。
犯前項之罪，因而致人於死者，處7 年以上有期徒刑，得併科新
臺幣1 億元以下罰金；致重傷者，處3 年以上12年以下有期徒刑
，得併科新臺幣7 千5 百萬元以下罰金。
因過失犯第1 項之罪者，處2 年以下有期徒刑、拘役或科新臺幣
5 百萬元以下罰金。
第 1 項之未遂犯罰之。
毒品危害防制條例第10條：
施用第一級毒品者，處6 月以上5 年以下有期徒刑。
施用第二級毒品者，處3 年以下有期徒刑。
附表一：販賣部分
編號 買受人 交易時間 交易地點 交易方式、價格及數量（價格單位：新台幣）    證據資料  罪名及宣告刑 1 余永麟（即起訴書附表編號 １） 108 年10月21日晚間10時37分許 桃園市○○區○○路000巷00○0號1 樓（被告甲○○居所） 余永麟前往被告甲○○位於桃園市○○區○○路000 巷00○0號1樓之居所，甲○○販賣約0.35公克之甲基安非他命1 包與余永麟並收取新台幣 500元之價金。 1.證人余永麟於警詢、偵訊時之證述（見桃園地檢署108 年他字第8441號卷第75至80 頁；108年偵字第32098 號卷二第57至59頁） 2.證人蔡佳良於警詢時之證述（見108 年偵字第32098 號卷一第57至62頁） 3.被告甲○○於警詢、偵訊及本院審理中之自白（見108 年偵字第32098 號卷二第125至133頁、第301至303頁；108 年聲羈字第738 號卷第47至51 頁；108年他字卷第8441號卷第145至150頁；109年訴字第289號卷第73至75頁、第125 頁、第191頁） 4.龜山區明德路240 巷10之1號1樓監視器截圖11張（見桃園地檢署108 年他字第8441號卷第85至87頁） 甲○○販賣第二級毒品，處有期徒刑叁年柒月。  2 余永麟（即起訴書附表編號 ２） 108 年10月25日晚間5 時51分許 桃園市○○區○○路000巷00○0號1 樓（被告甲○○居所） 余永麟前往被告甲○○位於桃園市○○區○○路000 巷00○0號1樓之居所，甲○○販賣約0.35公克之甲基安非他命1 包與余永麟並收取新台幣500元之價金。 1.證人余永麟於警詢、偵訊時之證述（見桃園地檢署108 年他字第8441號卷第75至80 頁；108年偵字第32098 號卷二第57至59頁） 2.證人蔡佳良於警詢時之證述（見108 年偵字第32098 號卷一第57至62頁） 3.被告甲○○於警詢、偵訊及本院審理中之自白（見108 年偵字第32098 號卷二第125至133頁、第301至303頁；108 年聲羈字第738 號卷第47至51 頁；108年他字卷第8441號卷第145至150頁；109年訴字第289號卷第73至75頁、第125 頁、第191頁） 4.龜山區明德路240 巷10之1號1樓監視器截圖11張（見桃園地檢署108 年他字第8441號卷第85至87頁） 甲○○販賣第二級毒品，處有期徒刑叁年柒月。  3 余永麟（即起訴書附表編號 ３） 108 年10月28日晚間5 時54分許 桃園市○○區○○路000巷00○0號1 樓（被告甲○○居所） 余永麟前往被告甲○○位於桃園市○○區○○路000 巷00○0號1樓之居所，甲○○販賣約0.35公克之甲基安非他命1 包與余永麟並收取新台幣500元之價金。 1.證人余永麟於警詢、偵訊時之證述（見桃園地檢署108 年他字第8441號卷第75至80 頁；108年偵字第32098 號卷二第57至59頁） 2.證人蔡佳良於警詢時之證述（見108 年偵字第32098 號卷一第57至62頁） 3.被告甲○○於警詢、偵訊及本院審理中之自白（見108 年偵字第32098 號卷二第125至133頁、第301至303頁；108 年聲羈字第738 號卷第47至51 頁；108年他字卷第8441號卷第145至150頁；109年訴字第289號卷第73至75頁、第125 頁、第191頁） 4.龜山區明德路240 巷10之1號1樓監視器截圖11張（見桃園地檢署108 年他字第8441號卷第85至87頁） 甲○○販賣第二級毒品，處有期徒刑叁年柒月。  4 余永麟（即起訴書附表編號 ４） 108 年10月30日午間12時20分許 桃園市○○區○○路000巷00○0號1 樓（被告甲○○居所） 余永麟前往被告甲○○位於桃園市○○區○○路000 巷00○0號1樓之居所，甲○○販賣約0.38公克之甲基安非他命1 包與余永麟並收取新台幣 500元之價金。 1.證人余永麟於警詢、偵訊時之證述（見桃園地檢署108 年他字第8441號卷第75至80 頁；108年偵字第32098 號卷二第57至59頁） 2.證人蔡佳良於警詢時之證述（見108 年偵字第32098 號卷一第57至62頁） 3.被告甲○○於警詢、偵訊及本院審理中之自白（見108 年偵字第32098 號卷二第125至133頁、第301至303頁；108 年聲羈字第738 號卷第47至51 頁；108年他字卷第8441號卷第145至150頁；109年訴字第289號卷第73至75頁、第125 頁、第191頁） 4.桃園市政府警察局桃園分局108 年10月30日搜索扣押筆錄、扣押物品目錄表各1 份（見桃園地檢署108 年偵字第32098 號卷一第163至165頁） 5.龜山區明德路240 巷10之1號1樓監視器截圖11張（見桃園地檢署108 年他字第8441號卷第85至87頁） 6.桃園市政府警察局桃園分局查獲刑事案件扣押證物照片8 張（見108 年偵字第32098 號卷一第169至172頁） 甲○○販賣第二級毒品，處有期徒刑叁年柒月。  5 李錦桂（即起訴書附表編號 ９） 108 年10月29日晚間6時34分許 桃園市○○區○○路000巷00○0號1 樓（被告甲○○居所） 李錦桂前往被告甲○○位於桃園市○○區○○路000 巷00○0號1樓之居所，甲○○販賣約0.35公克之甲基安非他命1 包與李錦桂並收取新台幣 500元之價金。 1.證人李錦桂於警詢、偵訊時之證述（見108 年偵字第32098 號卷一第195至200頁；108 年他字卷第8441號卷第137至141頁） 2.被告甲○○於警詢、偵訊及本院審理中之自白（見108 年偵字第32098 號卷二第301至303頁；108 年聲羈字第738 號卷第47至51 頁；108年他字卷第8441號卷第145至150頁；109 年偵聲字第15號卷第31至33頁；109 年訴字第289 號卷第73至75頁、第125頁、第191頁 ） 3.桃園市政府桃園分局偵查隊照片8張（見108年偵字第32098 號卷二第9至12 頁） 4.龜山區明德路240 巷10之1號1樓監視器截圖（見108年偵字第32098號卷二第13至17頁） 甲○○販賣第二級毒品，處有期徒刑叁年柒月。  6 李錦桂（即起訴書附表編號 １０） 108年11月6日下午2時30分許 桃園市○○區○○路000巷00○0號1 樓（被告甲○○居所） 李錦桂前往被告甲○○位於桃園市○○區○○路000巷00○0號1樓之居所，甲○○販賣約0.35公克之甲基安非他命1 包與李錦桂並收取新台幣 500元之價金。 1.證人李錦桂於警詢、偵訊時之證述（見108 年偵字第32098 號卷一第195至200頁；108 年他字卷第8441號卷第137至141頁） 2.被告甲○○於警詢、偵訊及本院審理中之自白（見108 年偵字第32098 號卷二第301至303頁；108 年聲羈字第738 號卷第47至51 頁；108年他字卷第8441號卷第145至150頁；109 年偵聲字第15號卷第31至33頁；109 年訴字第289 號卷第73至75頁、第125頁、第191頁） 3.桃園市政府警察局桃園分局108 年11月6 日搜索扣押筆錄、扣押物品目錄表各1 份（見108 年偵字第32098 號卷二第3 至7 頁） 4.桃園市政府桃園分局偵查隊照片8張（見108年偵字第32098 號卷二第9至12 頁） 5.龜山區明德路240 巷10之1號1樓監視器截圖（見108年偵字第32098號卷二第13至17頁） 甲○○販賣第二級毒品，處有期徒刑叁年柒月。                     
附表二：轉讓部分
編號 受轉讓人  轉讓時間 轉讓地點 轉讓方式及數量    證據資料  罪名及宣告刑  1 蔡佳良（即起訴書附表編號 ５） 108 年11月19日某時許 桃園市○○區○○路000巷00○0號1 樓（被告甲○○居所） 蔡佳良前往被告甲○○位於桃園市○○區○○路000 巷00○0號1樓之居所，由蔡佳良自行拿取放置桌上重量不詳之甲基安非他命，而轉讓禁藥即該重量不詳之第二級毒品甲基安非他命施用之。 1.證人蔡佳良於警詢、偵訊時之證述（見108 年偵字第32098 號卷一第57至62頁；108 年他字第8441 號卷第163至169頁） 2.被告甲○○於偵訊及本院審理中之自白（見108年偵字第32098號卷二第357至360頁；109 年訴字第289 號卷第73至75頁、第125 頁、第191頁） 甲○○犯轉讓禁藥罪，處有期徒刑捌月。  2 李錦桂（即起訴書附表編號 ６） 108 年10月23日上午11 時5分許至同日下午 3時42分許之間 桃園市○○區○○路000巷00○0號1 樓（被告甲○○居所） 李錦桂前往被告甲○○位於桃園市○○區○○路000 巷00○0號1樓之居所，由甲○○轉讓禁藥即該重量不詳之第二級毒品甲基安非他命與李錦桂施用之。 1.證人李錦桂於警詢、偵訊時之證述（見108 年偵字第32098 號卷一第195至200頁；108 年他字第8441號卷第137至141頁） 2.被告甲○○於偵訊及本院審理中之自白（見108年偵字第32098號卷二第301至303頁；109 年訴字第289號卷第73 至75頁、第125 頁、第191頁） 3.龜山區明德路240 巷10之1號1樓監視器截圖（見108年偵字第32098號卷二第13至17頁） 甲○○犯轉讓禁藥罪，處有期徒刑捌月。  3 李錦桂（即起訴書附表編號 ７） 108 年10月25日上午10時26分許 桃園市○○區○○路000巷00○0號1 樓（被告甲○○居所） 李錦桂前往被告甲○○位於桃園市○○區○○路000 巷00○0號1樓之居所，由甲○○轉讓禁藥即該重量不詳之第二級毒品甲基安非他命與李錦桂施用之。 1.證人李錦桂於警詢、偵訊時之證述（見108 年偵字第32098 號卷一第195至200頁；108 年他字第8441號卷第137至141頁） 2.被告甲○○於偵訊及本院審理中之自白（見108年偵字第32098號卷二第301 至303頁；109年訴字第289號卷第73至75頁、第125頁、191頁） 3.龜山區明德路240 巷10之1號1樓監視器截圖（見108年偵字第32098號卷二第13至17頁） 甲○○犯轉讓禁藥罪，處有期徒刑捌月。 4 李錦桂（即起訴書附表編號 ８） 108 年10月27日晚間10 時4分許 桃園市○○區○○路000巷00○0號1 樓（被告甲○○居所） 李錦桂前往被告甲○○位於桃園市○○區○○路000 巷00○0號1樓之居所，由甲○○轉讓禁藥即該重量不詳之第二級毒品甲基安非他命與李錦桂施用之。 1.證人李錦桂於警詢、偵訊時之證述（見108 年偵字第32098 號卷一第195至200頁；108 年他字第8441號卷第137至141頁） 2.被告甲○○於偵訊及本院審理中之自白（見108年偵字第32098號卷二第301 至303頁；109年訴字第289 號卷第73至75頁、第125 頁、第191頁） 3.龜山區明德路240 巷10之1號1樓監視器截圖（見108年偵字第32098號卷二第13至17頁） 甲○○犯轉讓禁藥罪，處有期徒刑捌月。